【裁判字號】    92,訴,2177
【裁判日期】    920613
【裁判案由】    損害賠償
【裁判全文】
臺灣臺北地方法院民事判決  九十二年度訴字第二一七七號
    原      告  甲○○
                乙○○
                丁○○
    兼右二人
    訴訟代理人  甲○○
    被      告  戊○○
    訴訟代理人  丙○○
右當事人間請求損害賠償事件，本院判決如左：
    主    文
被告應給付原告甲○○新台幣伍拾陸萬元，及自民國九十一年六月二十七日起至清償
日止，按年息百分之五計算之利息。
被告應給付原告乙○○新台幣肆拾陸萬元，及自民國九十一年六月二十七日起至清償
日止，按年息百分之五計算之利息。
被告應給付原告丁○○新台幣肆拾柒萬元，及自民國九十一年六月二十七日起至清償
日止，按年息百分之五計算之利息。
訴訟費用由被告負擔。
    事    實
甲、原告方面：
壹、聲明：
（一）被告應給付原告甲○○新台幣伍拾陸萬元，及自民國九十一年六月二十七日起
      至清償日止，按年息百分之五計算之利息。
（二）被告應給付原告乙○○新台幣肆拾陸萬元，及自民國九十一年六月二十七日起
      至清償日止，按年息百分之五計算之利息。
（三）被告應給付原告丁○○新台幣肆拾柒萬元，及自民國九十一年六月二十七日起
      至清償日止，按年息百分之五計算之利息。
貳、陳述：
一、陳文興與被告為夫妻，於民國八十七年八月二十五日及八十八年四月一日起，由
    陳文興掛名互助會會首，在台北縣新店市○○路○段一○四號一樓召集互助會，
    並由被告負責聯絡及主持開標事宜，渠等二人基於意圖為自己不法之所行使偽造
    文書之概括犯意，連續於開標時出示事前已寫好載明願出標息及出標人姓名或會
    員編號之紙條為標單，佯稱係各會員競標，表明該標單為各該競標者之投標單後
    而參與競標，生損害於各被冒用姓名之不知情人士，嗣再宣佈由該會員得標，並
    據此向各該活會會員收取會款，致使不知情之活會會員陷於錯誤，如數交付會款
    。各互助會之冒標情形如下：
（一）原告甲○○參加被告所起八十七年八月二十五日至九十一年六月十日止之合會
      ，每會新台幣（下同）二萬元，原告已繳二十九期，是以，原告因被告冒標之
      行為，合計損失五十八萬元。
（二）原告乙○○參加被告所起八十八年四月一日至九十年九月一日屆期之互助會，
      每會二萬元，原告已繳付二十三期，共計五十六萬元，而被告已返還一十萬元
      ，是以，因被告冒標之行為，合計損失五十三萬六千元。
（三）原告丁○○參加被告所起八十七年八月二十五日至九十一年六月十日屆期之互
      助會，每會二萬元，原告已繳付四十七期，是以，因被告冒標之行為合計達四
      十七萬元。
二、爰依民法第一百八十四條、刑事訴訟法第四百八十七條之規定，請求判決如聲明
    。
、證據：提出台灣台北地方法院九十一年度訴字第四八六號刑事判決為證。
乙、被告方面：
壹、聲明：駁回原告之訴。
貳、陳述：其確實積欠原告甲○○五十六萬元、原告乙○○四十六萬元、原告丁○○
    四十七萬元之會錢。
    理    由
一、本件原告主張被告與陳文興為夫妻，於八十七年八月二十五日及八十八年四月一
    日起，由陳文興掛名互助會會首，在台北縣新店市○○路○段一○四號一樓召集
    互助會，並由被告負責聯絡及主持開標事宜，渠等二人基於意圖為自己不法之所
    行使偽造文書之概括犯意，連續於開標時出示事前已寫好載明願出標息及出標人
    姓名或會員編號之紙條為標單，佯稱係各會員競標，表明該標單為各該競標者之
    投標單後而參與競標，生損害於各被冒用姓名之不知情人士，嗣再宣佈由該會員
    得標，並據此向各該活會會員收取會款，致使不知情之活會會員陷於錯誤，如數
    交付二萬元會款。其中原告甲○○已繳二十八期，受有五十八萬元之損害；原告
    乙○○已繳付二十三期，因期間被告已返還一十萬元，所受損害為五十三萬六千
    元；原告丁○○已繳付四十七期，受有七萬元之損害乙節，有其提出本院九十一
    年度訴字第四八六號刑事判決書正本一件在卷足憑，被告亦於刑案偵查中及本院
    刑事庭供承不諱，復於本院不爭執，原告前揭主張應堪信為真實。
二、綜上所述，原告依侵權行為之法律關係，請求被告給付如主文第一項、第二項、
    第三項所示之金額及利息為有理由，應予准許。
三、結論：本件原告之訴為有理由，依民事訴訟法第七十八條，判決如主文。
中      華      民      國    九十二    年      六      月     十三     日
                            民事第五庭  法      官  賴劍毅
右為正本係照原本作成
如對本判決上訴須於判決送達後二十日內向本院提出上訴狀
中      華      民      國    九十二    年      六      月     十三     日
                                        法院書記官  吳芳玉


司法院資訊處製作；財團法人民間司法改革基金會備份。
